【裁判字號】    99,易,1732
【裁判日期】    991027
【裁判案由】    竊盜
【裁判全文】
臺灣臺北地方法院刑事判決              99年度易字第1732號
公  訴  人  臺灣臺北地方法院檢察署檢察官
被      告  甲○○
            乙○○
上列被告等因竊盜案件，經檢察官提起公訴（99年度偵字第
11493 號），本院判決如下：
    主  文
甲○○共同攜帶兇器毀壞門扇竊盜，處有期徒刑柒月，扣案鐵撬
壹支沒收。
乙○○共同攜帶兇器毀壞門扇竊盜，累犯，處有期徒刑柒月，扣
案鐵撬壹支沒收。
    事  實
一、(一)乙○○前因施用毒品案件，經本院於民國96年12月12日以
      96年度簡字第3596號判處有期徒刑4月確定，於97年5月16
      日易科罰金執行完畢。
    (二)詎仍不知悔改，甲○○及乙○○意圖為自己不法之所有，
      基於加重竊盜之犯意聯絡，於民國99年4月17日下午4時14
      分許，甲○○駕駛其所有車牌號碼5416-QJ號自用小貨車
      搭載乙○○，並攜帶甲○○所有客觀上可為兇器使用之鐵
      撬1支，前往臺北縣石碇鄉格頭村四分子小粗坑巷7-1號丙○○工作室門前，由乙○○留在車上把風，甲○○則持上
      開鐵撬撬壞工作室之白鐵門1扇後將之竊取，並入內接續
      竊取焊接機臺1臺、輪篩機器外殼1個、輪篩機輪子2個、
      混藥桶2個、白鐵1批等物，得手後放置於上開自用小客車
      上隨即駕車離去，旋經丙○○發覺有異到場察看並報警處
      理，適甲○○駕車行經臺北縣石碇鄉○○村○○路○段，
      見警開車巡邏，一時心慌加速逃逸，並沿路丟棄竊得之物
      品，並於同路24號前棄車逃逸。
二、案經丙○○訴由臺北縣政府警察局新店分局報告臺灣臺北地
    方法院檢察署檢察官偵查起訴。
    理  由
甲、程序部分：
一、本件為刑事訴訟法第376條第1、2款所列案件，依同法第284
    條之1前段規定，由法官1人獨任審判，合先敘明。
二、(一)按被告以外之人於審判外之言詞或書面陳述，除法律有規
      定者外，不得作為證據。又被告以外之人於審判外之陳述
      ，雖不符前4條之規定，而經當事人於審判程序同意作為
      證據，法院審酌該言詞陳述或書面陳述作成時之情況，認
      為適當者，亦得為證據，刑事訴訟法第159條第1項、第
      159條之5第1項定有明文。
    (二)查告訴人丙○○於警詢及檢察官訊問之筆錄；被告甲○○
      及乙○○之警詢及檢察官訊問筆錄（對共同被告而言）；
      贓物認領保管單1紙，均為被告甲○○及乙○○以外之人
      於審判外之言詞及書面陳述，惟被告2人及檢察官於本院
      審理時同意作為證據，本院揆諸前開法條規定，並審酌前
      開言詞及書面陳述作成時之情況，認為適當，自得作為證
      據，合先敘明。
乙、實體部分：
一、上開犯罪事實，業據被告甲○○及乙○○於本院審理中坦承
    不諱，核與告訴人警詢及檢察官訊問陳稱情節相符，並有
    贓物認領保管單1紙、贓物及作案工具照片1份在卷，及鐵撬
    1支扣案可憑，堪認被告2人自白與事實相符，本案事證明確
    ，被告犯行堪以認定，應依法論科。
二、論罪科刑之理由：
    (一)查扣案鐵撬1把係金屬製品，質地堅硬，如持以揮舞，客
      觀上足對人之身體、生命構成威脅，自屬兇器之一種。又
      被告甲○○係以上開鐵撬撬壞告訴人白鐵門後將之竊取等
      情，業據告訴人於警詢（偵卷第5頁）及被告甲○○於本
      院審理時（本院卷第75頁背面）供稱明確。是核被告甲○○、乙○○所為，均係犯刑法第321條第1項第2、3款攜帶
      兇器毀壞門扇竊盜罪。
    (二)被告甲○○及乙○○就上開加重竊盜犯行，有犯意聯絡及
      行為分擔，應均論以共同正犯。
    (三)又被告乙○○前因施用毒品案件，經本院於96年12月12日
      以96年度簡字第3596號判處有期徒刑4月確定，於97年5月
      16日易科罰金執行完畢，有臺灣高等法院被告前案紀錄表
      1份附卷可憑，其於前開徒刑執行完畢後5年內，故意犯本
      件有期徒刑以上之罪，為累犯，應依法加重其刑。
    (四)爰審酌被告甲○○並無構成累犯之前案紀錄，有臺灣高等
      法院被告前案紀錄表1份附卷可考，被告乙○○有累犯之
      前案紀錄已如前述，其等竟貪圖小利，由被告乙○○把風
      ，被告甲○○下車持鐵撬撬壞大門竊取並接續入內竊取鐵
      器等1批，致告訴人受有損失，且迄未能與告訴人達成和
      解或為何賠償，惟其等犯後均坦承犯罪，態度尚稱良好等
      犯罪之動機、目的、手段及造成之損害等一切情狀，分別
      量處如主文所示之刑。
    (五)末查扣案鐵撬1支為被告甲○○所有，且供本案撬壞大門
      加重竊盜犯罪所用之物，依照共犯連帶原則，應於被告甲○○及乙○○部分均宣告沒收。
三、據上論斷，應依刑事訴訟法第299條第1項前段、第284條之1
    ，刑法第28條、第321條第1項第2、3款、第47條第1項、第
    38 條第1項第2款，判決如主文。
本案經檢察官高維駿到庭執行職務
中    華    民    國    99    年    10    月    27    日
                  刑事第十三庭  法  官  李貞瑩
以上正本證明與原本無異。
如不服本判決應於收受送達後10日內向本院提出上訴書狀，並應
敘述具體理由；其未敘述上訴理由者，應於上訴期間屆滿後20日
內向本院補提理由書（均須按他造當事人之人數附繕）「切勿逕
送上級法院」。
                                書記官  陳鳳瀴
中    華    民    國    99    年    10    月    27    日
附錄本案論罪科刑法條
中華民國刑法第321條（加重竊盜罪）
犯竊盜罪而有左列情形之一者，處 6 月以上、 5 年以下有期徒
刑：
一、於夜間侵入住宅或有人居住之建築物、船艦或隱匿其內而犯
    之者。
二、毀越門扇、牆垣或其他安全設備而犯之者。
三、攜帶兇器而犯之者。
四、結夥三人以上而犯之者。
五、乘火災、水災或其他災害之際而犯之者。
六、在車站或埠頭而犯之者。
前項之未遂犯罰之。

司法院資訊處製作；財團法人民間司法改革基金會備份。
